臺灣板橋地方法院刑事判決　　　　　　 100年度訴字第1769號
公　訴　人　臺灣板橋地方法院檢察署檢察官
被　　　告　李楨評
上列被告因毒品危害防制條例案件，經檢察官提起公訴（100 年
度毒偵字第2594號），被告於本院準備程序進行中就被訴事實為
有罪之陳述，經本院合議庭裁定由受命法官獨任進行簡式審判程
序，判決如下：
    主  文
李楨評施用第一級毒品，累犯，處有期徒刑玖月，扣案海洛因陸
袋（驗餘淨重共計零點捌柒公克）沒收銷燬之；又施用第二級毒
品，累犯，處有期徒刑伍月。應執行有期徒刑壹年，扣案海洛因
陸袋（驗餘淨重共計零點捌柒公克）沒收銷燬之。
    事  實
一、李楨評前於民國95年間，因施用毒品案件，經本院裁定送觀
    察、勒戒後，認有繼續施用毒品之傾向，再裁定令入戒治處
    所施以強制戒治，嗣因強制戒治已滿6 月，經評定戒治處遇
    成效合格，無繼續強制戒治之必要，於96年1 月15日自臺灣
    新店戒治所執行完畢釋放。又於97年間，因施用第一、二級
    毒品案件，經本院以97年度訴字第2217號判決判處有期徒刑
    8 月、4 月，定應執行有期徒刑10月確定後，復於98年間，
    因施用第一、二級毒品，經臺灣桃園地方法院以98年度審訴
    字第1119號判決判處有期徒刑8 月、4 月，應執行有期徒刑
    10月確定，兩案接續執行，甫於99年8 月8 日縮短刑期執行
    完畢。詎猶不知悔改，竟基於施用第一級毒品海洛因及第二
    級毒品甲基安非他命之犯意，於100 年3 月27日某時，在其
    位於新北市○○區○○路新建巷28弄35之3 號住處內，以把
    甲基安非他命置入玻璃球吸食器中，加熱燒烤吸取所生煙霧
    方式，施用第二級毒品甲基安非他命1 次，另於翌（28）日
    13時許同在上開處所內，以將海洛因置於鋁箔紙上加熱吸取
    揮發煙霧方式，施用第一級毒品海洛因1 次。嗣為警於同日
    18時5 分許在新北市○○區○○路718 號前見其形跡可疑予
    以盤查，並在徵得李楨評同意後自其身上搜扣查得海洛因6
    袋（驗餘淨重共計0.87公克），經採集其尿液送驗後，另確
    認結果呈海洛因代謝物可待因、嗎啡類，與安非他命、甲基
    安非他命陽性反應。
二、案經新北市政府警察局新莊分局報告臺灣板橋地方法院檢察
    署檢察官偵查起訴。
    理  由
一、本案被告李楨評所犯係死刑、無期徒刑、最輕本刑為三年以
    上有期徒刑以外之罪，且非高等法院管轄之第一審案件，其
    於準備程序中就被訴事實為有罪之陳述，經本院告知簡式審
    判程序之旨，並聽取公訴人、被告之意見後，經合議庭裁定
    由受命法官獨任進行簡式審判程序，合先敘明。
二、上揭犯罪事實，業經被告於本院準備程序及審理中坦承不諱
    ，並有扣得且經法務部調查局濫用藥物實驗室100 年4 月25
    日調科壹字第10023009130 號鑑定書鑑定確認之海洛因6 袋
    （驗餘淨重共計0.87公克）足資佐證。另查，採得之被告尿
    液經送驗後，確認檢驗結果呈海洛因代謝物可待因、嗎啡類
    ，與安非他命、甲基安非他命陽性反應，此則有新北市政府
    警察局新莊分局偵辦毒品危害防制條例案被移送人姓名代碼
    對照表、臺灣檢驗科技股份有限公司100 年4 月18日編號：
    UL/2011/00000000號濫用藥物檢驗報告乙紙在卷可憑。綜上
    ，足認被告上開出於任意性之自白確與事實相符，洵堪採為
    認定事實之依據，本案事證明確，被告犯行已堪認定。且查
    被告前因施用毒品案件，經送觀察、勒戒及強制戒治，於96
    年1 月15日方經釋放出所，有臺灣高等法院被告前案紀錄表
    乙份在卷可佐，被告於執行完畢後於5 年內再犯毒品危害防
    制條例第10條之罪，自應依法追訴，附此敘明。
三、核被告所為，係犯毒品危害防制條例第10條第1 項之施用第
    一級毒品罪及同條第2 項之施用第二級毒品罪。其施用第一
    級毒品海洛因前後，施用第二級毒品甲基安非他命前各持有
    該等毒品之低度行為，應分別為施用之高度行為所吸收，均
    不另論罪。又被告所犯之前述犯行，犯意各別、行為互殊、
    罪名有異，應予分論併罰。查被告曾有事實欄所載另因施用
    毒品案件而經判處罪刑並已執行完畢之紀錄，此觀諸上開被
    告前案紀錄表即明，其於5 年內故意再犯本案有期徒刑以上
    之前述兩罪，均應依刑法第47條第1 項之規定，論以累犯，
    並加重其刑。爰審酌被告前已因施用毒品案件經送觀察、勒
    戒及強制戒治，並曾經法院判刑在案而仍不能戒除毒癮，再
    次漠視法令禁制而犯本罪，顯見其戒除毒癮之意志薄弱，然
    施用毒品所生危害，實以自戕身心健康為主，對於他人尚無
    明顯直接之實害，及其犯後坦承犯行，態度尚佳等一切情狀
    ，分別量處如主文所示之刑，並定其應執行刑，以示懲儆。
四、扣案海洛因6 袋（驗餘淨重共計0.87公克）為被告持有供施
    用所餘之第一級毒品，而海洛因為細微粉末，部分均已沾附
    於塑膠袋上，若欲完全析離並全數鑑定，雖非不可能，但此
    舉對毒品危害防制政策之施行，並無特殊助益，且徒費執行
    之成本，是應併依毒品危害防制條例第18條第1 項前段規定
    宣告沒收銷燬之，以符執行之實際。
據上論斷，應依刑事訴訟法第273 條之1 第1 項、第299 條第1
項前段，毒品危害防制條例第10條第1 項、第2 項、第18條第1
項前段，刑法第11條前段、第47條第1 項、第51條第5 款，判決
如主文。
本案經檢察官楊瀚濤到庭執行職務。
中    華    民    國   100    年    8     月    31    日
                  刑事第五庭  法  官  盧軍傑
上列正本證明與原本無異。
如不服本判決，應於判決送達後10日內敘明上訴理由，向本院提
出上訴狀 (應附繕本) ，上訴於臺灣高等法院。其未敘述上訴理
由者，應於上訴期間屆滿後20日內向本院補提理由書「切勿逕送
上級法院」。
                              書記官  周玉茹
中    華    民    國   100    年    9     月    1     日
附錄本案論罪科刑法條全文：
毒品危害防制條例第10條
施用第一級毒品者，處6月以上5年以下有期徒刑。
施用第二級毒品者，處3年以下有期徒刑。